臺灣臺北地方法院小額民事判決
111年度北小字第1151號
原      告  周守男


訴訟代理人  曾貴爵
被      告  葉佑民

上列當事人間請求損害賠償事件，經本院一一○年度審附民字第
二○三三號刑事附帶民事訴訟裁定移送前來，本院於民國一百一
十一年五月五日言詞辯論終結，判決如下︰
    主    文
被告應給付原告新臺幣貳萬元，及自民國一百一十年十一月九日
起至清償日止，按年息百分之五計算之利息。
訴訟費用由被告負擔。
本判決得假執行。但被告如以新臺幣貳萬元為原告預供擔保，得
免為假執行。
    事    實
甲、原告方面：
一、聲明：㈠如主文第一項所示；㈡願供擔保請准宣告假執行。
二、陳述略稱：
  ㈠緣被告葉佑民因其母即訴外人莊麗珠與原告民事爭訟事件，
    於民國一百一十年一月十四日十二時前，陪同訴外人莊麗珠
    前往本院臺北簡易庭（臺北市○○區○○○路○段○○○巷○號）就本
    院一○九年度北簡字第一七○七四號履行契約事件出庭，復於
    一百一十年一月十四日中午十二時十九分許上開事件庭審結
    束後，在本院臺北簡易庭一樓報到處前，因聽聞被告胞姐與
    原告起爭執，竟基於傷害人身體之犯意，以右手朝原告之左
    臉頰揮拳，原告因而受有左臉頰紅腫約6×5公分之傷害。
　㈡嗣被告上開行為業經臺灣臺北地方檢察署偵查終結，並以一
    一○年度偵字第九七○○號起訴，復經本院一一○年度審簡字第
    一七五六號刑事判決判處有罪確定。原告因系爭傷害事件，
    受有精神上痛苦之損害，爰依侵權行為法律關係提起本件訴
    訟，請求被告賠償新臺幣（下同）二萬元及法定利息。
　㈢原告學歷為大學畢業，以前經商，現在沒有做事情，沒有收
    入，家裡有四個小孩，是小孩付扶養費給原告，沒有房子、
    車子、股票或存款，現在是租房子，一個人住，小孩則住新
    竹。關於被告所提低收入戶證明書，原告覺得是刻意作假，
    就原告所知被告住的房子是借名登記給被告姐姐，在法院都
    有訴訟，被告母親叫莊麗珠，房子原本是被告的，因有負債
    就過好幾手給被告姐姐，被告是住豪宅，說要服勞役挖水溝
    沒有錢是假裝的。關於本院一一○年度審簡字第一七五六號
    刑事全卷，原告覺得事情很清楚。
三、證據：無。
乙、被告方面：
一、聲明：原告之訴駁回。
二、陳述略稱：
　㈠對本院一一○年度審簡字第一七五六號刑事全卷沒有意見。關
    於原告之請求，覺得原告是故意激怒被告讓被告打原告，然
    後要錢。被告有憂鬱症，可以查台安醫院精神科。
　㈡被告學歷為大專畢業，以前做保全，現在沒有做，沒有收入
    ，低收入戶第四類，只有三節有拿三千元、二千元、二千元
    ，一年拿七千元，是春節、端午跟中秋，沒有房子、車子、
    股票跟存款，被告有一個女兒同住，刑案判三十天易服勞役
    每天去挖水溝，房子是跟被告姐姐借住，有低收入戶證明書
    為證。
三、證據：提出低收入戶證明書一件為證。
丙、本院依職權調閱本院一一○年度審簡字第一七五六號刑事全
    卷，並調閱兩造之財產所得資料。
    理    由
一、程序方面：按民事訴訟法第十五條第一項規定：「因侵權行
    為涉訟者，得由行為地之法院管轄。」。本件被告公然侮辱
    原告之事實發生於臺北市○○區○○○路○段○○○巷○號，屬本院轄
    區，故本院具有管轄權，合先敘明。　　
二、本件原告主張被告於一百一十年一月十四日中午十二時十九
    分許在本院臺北簡易庭一樓報到處前，因聽聞其胞姐與原告
    起爭執，竟基於傷害人身體之犯意，以右手朝原告之左臉頰
    揮拳，原告因而受有左臉頰紅腫約6×5公分之傷害等情，業
    據本院依職權調取本院一一○年度審簡字第一七五六號刑事
    全卷查明無訛，被告到庭對於傷害原告之事實並不爭執，堪
    認原告主張之前揭事實為真實。
三、按因故意或過失，不法侵害他人之權利者，負損害賠償責任
    ，民法第一百八十四條第一項前段定有明文。又人格權受侵
    害時，得請求法院除去其侵害；有受侵害之虞時，得請求防
    止之。前項情形，以法律有特別規定者為限，得請求損害賠
    償或慰撫金。又不法侵害他人之身體、健康、名譽、自由、
    信用、隱私、貞操，或不法侵害其他人格法益而情節重大者
    ，被害人雖非財產上之損害，亦得請求賠償相當之金額，民
    法第十八條及第一百九十五條第一項前段分別定有明文。
四、經查：㈠關於本件被告傷害原告之緣由，係因兩造於本院臺
    北簡易庭就一○九年度北簡字第一七○七四號履行契約事件庭
    審結束後，被告因其家人與原告爭執，而以上開行為傷害原
    告，被告實有明確之惡意，對原告確有故意傷害行為，被告
    對於原告應負侵權行為損害賠償責任；㈡原告陳稱學歷為大
    學畢業，以前經商，現在沒有做事情，沒有收入，家裡有四
    個小孩，是小孩付扶養費給原告，沒有房子、車子、股票或
    存款，現在是租房子，一個人住，小孩住新竹等情，經調取
    原告財產所得資料顯示，原告於一○七年度至一○九年間每年
    利息所得均為十萬元，名下有三部舊車，並非如其所述毫無
    所得與資產，但原告遭被告以上開行為傷害，精神確實受有
    相當痛苦；㈢被告陳稱學歷為大專畢業，以前做保全，現在
    沒有做，沒有收入，低收入戶第四類，只有三節有拿三千元
    、二千元、二千元，一年拿七千元，是春節、端午跟中秋，
    沒有房子、車子、股票跟存款，被告有一個女兒同住，房子
    是跟被告姐姐借住的，有低收入戶證明書為證，經調取被告
    財產所得資料顯示，被告確無財產所得，但被告為五十四年
    次，未達法定退休年齡，僅能認為欠缺獲取收入之工作意願
    ，難認已無獲取收入之工作能力，且被告於刑事案件表示僅
    願以二千元和解，難認有和解誠意；㈣基上，審酌前揭原告
    所受精神上痛苦之程度、被告加害之情形、兩造之身分、地
    位、經濟狀況及被告事後態度等一切情狀，本院認為原告請
    求二萬元精神損害賠償，金額應屬適當。
五、綜上所述，原告本於侵權行為法律關係，請求被告給付原告
    二萬元及自起訴狀繕本送達翌日（即一百一十年十一月九日
    ）起至清償日止，按年息百分之五計算之利息，其請求為有
    理由，應予准許。
六、本件係小額程序所為被告敗訴之判決，依民事訴訟法第四百
    三十六條之二十規定，應依職權宣告假執行。並依同法第三
    百九十二條第二項規定，依職權宣告被告如供擔保，得免為
    假執行。
七、本件事證已臻明確，兩造其餘攻擊防禦方法，於本判決結果
    不生影響，爰不一一論述，併此敘明。
八、據上論結，原告之訴為有理由，並依民事訴訟法第七十八條
    ，判決如主文。
中　　華　　民　　國　　111 　年　　5 　　月　　26　　日
　　　　　　　　　　          臺北簡易庭   
　　　　　　　　　　          法      官  文衍正
以上正本係照原本作成。
如對本判決不服，須於判決送達後二十日內向本庭（臺北市○○○
路○段○○○○○巷○號）提出上訴狀。（須按他造當事人之人數附繕
本）。如委任律師提起上訴者，應一併繳納上訴審裁判費。
中　　華　　民　　國　　111 　年　　5 　　月　　26　　日
  　　　　　　　　　　　　　　書  記  官  高秋芬
附錄：
一、民事訴訟法第四百三十六條之二十四第二項：
    對於小額程序之第一審裁判上訴或抗告，非以其違背法令為
    理由，不得為之。
二、民事訴訟法第四百三十六條之二十五：
    上訴狀內應記載上訴理由，表明下列各款事項：
    (一)原判決所違背之法令及其具體內容。
    (二)依訴訟資料可認為原判決有違背法令之具體事實。